【裁判字號】    95,易,437
【裁判日期】    950821
【裁判案由】    竊盜
【裁判全文】
臺灣屏東地方法院刑事判決               95年度易字第437號
公  訴  人  臺灣屏東地方法院檢察署檢察官
被      告  乙○○
            甲○○
上列被告因竊盜案件，經檢察官提起公訴（95年度偵字第3495號
），被告於本院準備程序中就被訴事實為有罪之陳述，經本院合
議庭裁定由受命法官獨任依簡式審判程序審理，判決如下：
    主  文
乙○○共同攜帶兇器毀壞安全設備竊盜，累犯，處有期徒刑壹年
肆月。扣案之破壞剪及伸縮檳榔刀各壹支均沒收。
甲○○共同攜帶兇器毀壞安全設備竊盜，處有期徒刑捌月。緩刑
年。扣案之破壞剪及伸縮檳榔刀各壹支均沒收。
    事  實
一、乙○○前因竊盜案件，經本院以93年簡上字第128 號判處有
    期徒刑1 年5 月，經臺灣高等法院高雄分院以94年度上易字
    第130 號駁回上訴確定，於95年4 月14日縮刑期滿，隔日出
    監。詎猶不知悔改，與甲○○基於意圖為自己不法之所有之
    犯意聯絡，駕駛車牌號碼VO-8616 號自用小貨車，於95年6
    月1 日17時許，由乙○○與甲○○各自攜帶其所有、客觀上
    足供兇器使用之破壞剪與伸縮檳榔刀各1 支，至屏東縣內埔
    鄉○○路182 號旁之檳榔園，由乙○○以破壞剪破壞作為安
    全設備使用之鐵絲網，進入檳榔園內，再由乙○○與甲○○
    輪流以伸縮檳榔刀割取丙○○所有之檳榔12芎，由乙○○搬
    上上開車輛得逞。嗣於同日17時20分許，因被害人丙○○巡
    視檳榔園發現而報警，為警當場查獲乙○○與甲○○，並扣
    得供行竊所用之破壞剪與伸縮檳榔刀各1 支。
二、案經屏東縣警察局枋寮分局報請臺灣屏東地方法院檢察署檢
    察官偵查起訴。
    理  由
壹、程序方面
一、按除被告所犯為死刑、無期徒刑、最輕本刑為3 年以上有期
    徒刑之罪或高等法院管轄第一審案件者外，於法院行準備程
    序進行中，被告先就被訴事實為有罪之陳述時，審判長得告
    知被告簡式審判程序之旨，並聽取當事人、代理人、辯護人
    及輔佐人之意見後，裁定進行簡式審判程序；且受命法官行
    準備程序，與法院或審判長有同一之權限；又簡式審判程序
    之證據調查，不受刑事訴訟法第159 條第1 項、第161 條之
    2 、第161 條之3 、第163 條之1 及第164 條至第170 條規
    定之限制，刑事訴訟法第273 條之1 第1 項、第279 條第2
    項前段、第273 條之2 分別定有明文。被告乙○○、甲○○
    所為係犯死刑、無期徒刑、最輕本刑為3 年以上有期徒刑以
    外之罪，其於準備程序中就被訴事實為有罪之陳述，經受命
    法官告知簡式審判程序之旨，並聽取公訴人、被告之意見後
    ，本院合議庭認為適宜由受命法官獨任進行簡式審判程序，
    依刑事訴訟法第273 條之1 第1 項規定，裁定由受命法官獨
    任進行審判程序，合先敘明。
貳、實體部分
一、上開犯罪事實業據被告乙○○、甲○○坦承不諱，核與被害
    人丙○○、證人劉俊佑指述之情節相符，復有扣案之破壞剪
    與伸縮檳榔刀各1 支、贓物認領保管單1 紙、照片5 張附卷
    可稽，被告之自白核與事實相符，本件事證已明，被告犯行
    洵堪認定。
二、新舊法比較：
（一）查被告行為後，刑法第2 條第1 項業於94年2 月2 日以華
      總一義字第09400014901 號令修正公布，並自95年7 月1
      日起施行；修正後刑法第2 條第1 項規定，已將新舊法律
      適用之「從新從輕」原則，改採「從舊從輕」原則。惟按
      刑法第2 條第1 項所稱之法律，係指刑罰所依存的整體法
      律狀態，故所謂「法律有變更」者，除形式上有變更之外
      ，應進一步指足以影響行為的可罰性與法律效果的法令因
      修正或廢止而有所變更之實質上變更者而言。所以刑法法
      律變更概念，應界定此，而為新舊法之比較，合先敘明。
（二）共同正犯部分：
      被告行為後，刑法第28條於94年2 月2 日修正公布，並於
      95年7 月1 日施行，修正後刑法第28條規定「二人以上共
      同『實行』犯罪之行為者，皆為正犯。」，與修正前第28
      條規定「二人以上共同『實施』犯罪之行為者，皆為正犯
      。」，二者法律條文規定，形式有所變更，且修正後，剔
      除完全未參與犯罪相關行為之「實行」的「陰謀共同正犯
      」及「預備共同正犯」（即司法院31年9 月9 日院字第24
      04號），故有行為可罰性要件之實質變更，而有依刑法第
      2 條第1 項規定之法律變更之情事發生，惟本件2 位被告
      所參與者為構成要件事實行為，經比較本件法律適用之結
      論均屬一致，即不論適用修正前、後刑第28條之規定，本
      件被告均成立共同正犯，故依刑法第2 條第1 項前段之規
      定，應適用修正前刑法第28條之規定。
（三）累犯部分：
      刑法修正後第47條第1 項規定「受徒刑之執行完畢，或一
      部之執行而赦免後，五年以內故意再犯有期徒刑以上之罪
      者，為累犯，加重本刑至二分之一。」，與修正前刑法第
      47條規定不同。修正後刑法關於累犯之規定，其5 年以內
      再犯之罪以故意犯為限，始應論以累犯。本案被告乙○○
      前曾因竊盜案件，經本院以93年簡上字第128 號判處有期
      徒刑1 年5 月，經臺灣高等法院高雄分院以94年度上易字
      第130 號駁回上訴確定，於95年4 月14日縮刑期滿，隔日
      出監一節，有臺灣高等法院被告全國前案紀錄表1 份在卷
      可憑，於5 年內故意再犯有期徒刑以上之本件，不論依新
      舊法規定，均應論以累犯，比較新舊法結果，並無有利或
      不利之情形，故依刑法第2 條第1 項前段規定，本案關於
      被告乙○○是否構成累犯之適用，自應適用行為時之法律
      即修正前刑法第47條規定為累犯。
（四）參酌最高法院95年5 月23日刑事庭第8 次會議決議，比較
      新舊法時應就罪刑有關之共犯、未遂犯、想像競合犯、牽
      連犯、連續犯、結合犯，以及累犯加重、自首減輕暨其他
      法定加減原因（如身分加減）與加減比例等一切情形，本
      於統一性及整體性原則，綜其全部罪刑之結果而為比較。
      本件綜合比較結果，因被告依修正前刑法成立共同正犯，
      且被告乙○○依修正前刑法為累犯，其餘同上所述亦均依
      修正前刑法，是應一體適用修正前刑法即行為時刑法。末
      按沒收為從刑，與主刑有從屬關係，倘主刑與從刑均已修
      正，經依刑法第2 條就主刑比較結果，應適用最有利之修
      正前舊法時，依從刑附屬於主刑之原則，自不得就新舊法
      予以割裂適用，應一律適用修正前之舊法（最高法院90年
      度第4526號判決要旨參照）。
三、按刑法第321 條第1 項第3 款之攜帶兇器竊盜罪，係以行為
    人攜帶兇器竊盜為其加重條件，此所謂兇器，其種類並無限
    制，凡客觀上足對人之生命、身體、安全構成威脅，具有危
    險性之兇器均屬之，且祇須行竊時攜帶此種具有危險性之兇
    器為已足，並不以攜帶之初有行兇之意圖為必要（最高法院
    74年3 月19日刑庭總會決議參照）。查扣案之破壞剪與伸縮
    檳榔刀各1 支，以之攻擊於人，於客觀上均足以為殺害或傷
    害人之生命、身體之器械，堪認為兇器，是核被告所為，係
    犯修正前刑法第321 條第1 項第3 款、第2 款之攜帶兇器毀
    壞安全設備竊盜罪。又被告乙○○前因竊盜案件，所犯前科
    如前述，其於5 年以內再犯本件有期徒刑之罪，為累犯，應
    依修正前刑法第47條之規定加重其刑。爰審酌被告乙○○與
    甲○○為圖不勞而獲而犯罪，且持兇器竊盜，易致危害，惟
    所得財物價值非鉅，而被告乙○○前已因連續加重竊盜案件
    ，經判處有期徒刑1 年5 月確定，被告甲○○坦承犯行等一
    切情狀，分別量處如主文所示之刑。又查，被告甲○○未曾
    因故意犯罪受有期徒刑以上刑之宣告，此有臺灣高等法院被
    告全國前案紀錄表、臺灣屏東地方法院檢察署刑案資料查註
    紀錄表各1 份存卷可考，因一時失慮，致觸刑章，經此次教
    訓，當知所警愓，而無再犯之虞，本院認所宣告之刑，以暫
    不執行為適當，併予宣告緩刑3 年，以啟自新。又被告2 人
    行竊用之破壞剪與伸縮檳榔刀各1 支，係供犯罪所用之物，
    且為被告所有，業經被告供述在卷（見內警刑字第
    0950005592 號 卷95年6 月1 日警詢筆錄），爰依修正前刑
    法第38條第1項 第2 款宣告沒收。
據上論斷，應依刑事訴訟法第299 條第1 項前段、第273 條之1
第1 項，刑法第2 條第1 項前段、第321 條第1 項第3 款（修正
前）、第2 款（修正前）、第47條（修正前）、第74條第1 項第
1款 、第38條第1 項第2 款（修正前），判決如主文。
本案經檢察官吳岳輝到庭執行職務。
中    華    民    國    95    年    8     月    21    日
                  刑事第一庭    法  官  羅培毓
以上正本證明與原本無異。
如不服本判決應於收受本判決送達後10日內向本院提出上訴書狀
，其未敘述上訴理由者，並得於提起上訴後10日內向本院補提理
由書狀（均須按他造當事人之人數附繕本）「切勿逕送上級法院
」
中    華    民    國    95    年    8     月    21    日
                                書記官  張儷薾
附錄本案論罪科刑法條：
刑法第321條
犯竊盜罪而有左列情形之一者，處六月以上、五年以下有期徒刑
：
一  於夜間侵入住宅或有人居住之建築物、船艦或隱匿其內而犯
    之者。
二  毀越門扇、牆垣或其他安全設備而犯之者。
三  攜帶兇器而犯之者。
四  結夥三人以上而犯之者。
五  乘火災、水災或其他災害之際而犯之者。
六  在車站或埠頭而犯之者。
前項之未遂犯罰之。


司法院資訊處製作；財團法人民間司法改革基金會備份。
